# 超过一年的定期存款如何列报

提问人：cpatianye 时间：2022-03-22 19:49:00
如题，公司与银行签定三年期存款合同，有关存款可随时提前支取，但支取时按活期利率计息，公司需损失定期与活期的利息差，公司持有该存款的目的并非为了满足短期内对外支付的流动性需求，而是以获取利息为目的，此情况下，特咨询以下问题： 1 、相关存款虽说持有期是三年，但有关存款可随时提前支取，因此该存款是应在流动资产还是应在非流动资产列报，如果是在流动资产，是在货币资金-银行存款、其他货币资金还是在其他流动资产中列报，如果是在非流动资产列报，那是应在债权投资还是在其他非流动资产中列报； 2 、公司在期末计提并确认相关利息收入，有关利息收入是应计入财务费用还是应计入投资收益，个人认为该存款是投资活动，流量表中列入投资活动，利润表的认定应保持一致，应在投资收益中列报； 3 、相关利息收入是否应计入非经常性损益，虽然《监管规则适用指引-会计类第 1 号》认定募集资金使用前产生的定期存款利息不属于非经常性损益，但是相关结论是基于募集资金为融资行为，募集项目带来的收益前后认定应一致及计算净资产收益率和每股收益等指标时，分子和分母应匹配的考虑，对于使用自有资金形成的定期存款是否适用值得商榷，个人不太确认是否属于非经常性损益中“委托他人投资或管理资产的损益”。请老师能给予指导，谢谢！！！

回答人：chenyiwei
1 、 2 、可参考《中审众环研究 2020 》之“问题5-2-4（关于定期存款能否作为现金以及在期末能否计提利息收入）”。
3 、定期存款的利息收入一般不作为非经常性损益。